【裁判字號】    95,訴緝,23
【裁判日期】    950515
【裁判案由】    毒品危害防制條例
【裁判全文】
臺灣彰化地方法院刑事判決              95年度訴緝字第23號
公  訴  人  臺灣彰化地方法院檢察署檢察官
被      告  甲○○
                    號
                    （現羈押於臺灣彰化看守所）
上列被告因違反毒品危害防制條例案件，經檢察官提起公訴（九
十二年度毒偵字第二七一二號、第二九二九號），本院裁定依簡
式審判程序判決如下：
    主  文
甲○○連續施用第一級毒品，累犯，處有期徒刑拾月；扣案之海
洛因壹包（淨重零點零柒公克）沒收銷燬之，塑膠空袋壹個及塑
膠斜管壹支均沒收。又連續施用第二級毒品，累犯，處有期徒刑
伍月。應執行有期徒刑壹年壹月；扣案之海洛因壹包（淨重零點
零柒公克）沒收銷燬之，塑膠空袋壹個及塑膠斜管壹支均沒收。
    事  實
一、甲○○前曾於民國八十七年間因違反麻醉藥品管理條例案件
    ，經本院判處有期徒刑八月確定，而其入監執行後，於八十
    七年九月二十八日執行完畢。又於九十年間因施用毒品案件
    ，經依本院裁定送觀察、勒戒後，認有繼續施用毒品之傾向
    ，復依本院裁定送強制戒治，嗣於九十一年十月二十九日執
    行完畢釋放，並由臺灣彰化地方法院檢察署檢察官以九十一
    年度戒毒偵字第九八六號、第九八七號、第九八八號、第九
    八九號為不起訴處分確定。詎仍不知戒除毒癮，復基於施用
    第一級毒品海洛因之概括犯意，自九十二年六月間某日起，
    至同年十月十九日止，在其彰化縣員林鎮○○里○○路○段
    四○四巷五四號住處內，以將海洛因摻入香菸內，再點火吸
    食之方式，連續施用海洛因多次，頻率約每天施用一次；另
    基於施用第二級毒品安非他命之概括犯意，自九十二年六月
    間某日起，至同年十月十九日止，在其上揭住處內，以將安
    非他命置於玻璃吸食器內，再以火加熱吸食所產生煙霧之方
    式，連續施用安非他命多次，頻率約每天施用一次。嗣於九
    十二年十月二十三日十四時許，在其上揭住處內為警查獲，
    並扣得海洛因一包（淨重○‧○七公克）及其所有供施用海
    洛因所用之塑膠斜管一支及塑膠空袋一個等物。
二、案經彰化縣警察局彰化分局報告暨臺灣彰化地方法院檢察署
    檢察官自動檢舉偵查起訴。
    理  由
一、訊據被告甲○○對於上揭施用第一級毒品海洛因及第二級毒
    品安非他命之犯行均坦承不諱，且其於九十二年十月二十三
    日為警查獲後，經警採集尿液送驗，結果呈安非他命陽性反
    應乙節，有委託檢驗尿液代號與真實姓名對照認證單及中山
    醫學大學出具之檢驗報告一紙附卷可稽；又扣案之白色粉末
    一包經送請法務部調查局檢驗結果，確係海洛因無訛，有該
    局出具之鑑定通知書一份在卷可按；此外並有塑膠斜管一支
    及塑膠空袋一個扣案足資佐證，顯見被告之自白與事實相符
    。又被告前於九十年間曾因施用毒品案件，經依本院裁定送
    觀察、勒戒後，認有繼續施用毒品之傾向，復依本院裁定送
    強制戒治，嗣於九十一年十月二十九日執行完畢釋放，並由
    臺灣彰化地方法院檢察署檢察官以九十一年度戒毒偵字第九
    八六號、第九八七號、第九八八號、第九八九號為不起訴處
    分確定等情，有臺灣彰化地方法院檢察署刑案資料查註紀錄
    表、臺灣高等法院被告全國前案紀錄表各一份附卷可佐。綜
    上，本件事證明確，被告上揭施用第一級、第二級毒品之犯
    行，均堪認定。
二、核被告甲○○所為，係犯毒品危害防制條例第十條第一項之
    施用第一級毒品罪、第二項之施用第二級毒品罪。被告為施
    用而持有第一級毒品海洛因、第二級毒品安非他命之低度行
    為，已分別為施用該級毒品之高度行為所吸收，不另論罪。
    其先後多次施用海洛因及安非他命之行為，均時間密接，觸
    犯構成要件相同之罪，顯係各基於概括犯意所為，均應依連
    續犯規定，論以一罪，並加重其刑。又被告所犯上開二罪，
    犯意各別，行為互殊，應分論併罰之。另前開犯罪事實，原
    起訴書所漏列部分，與已載明起訴並經本院判決有罪部分，
    有裁判上一罪之關係，亦為起訴之效力所及，故本院自應併
    予審理，附此說明。末查，被告前於八十七年間曾因違反麻
    醉藥品管理條例案件，經本院判處有期徒刑八月確定，而其
    入監執行後，於八十七年九月二十八日執行完畢乙節，有臺
    灣彰化地方法院檢察署刑案資料查註紀錄表及臺灣高等法院
    被告全國前案紀錄表各一份在卷可憑，其於五年以內再犯
    本件有期徒刑以上之二罪，均構成累犯，均應依刑法第四十
    七條之規定遞加重其刑。爰審酌被告前即有毒品前科，經強
    制戒治後，仍不能戒除毒癮，竟再度施用毒品戕害自身健康
    ，及其犯罪之動機、目的、所生危害及犯罪後之態度等一切
    情狀，分別量處如主文所示之刑，並定其應執行刑，以示懲
    儆。扣案之海洛因一包（淨重○‧○七公克），係第一級毒
    品，應依毒品危害防制條例第十八條第一項前段之規定宣告
    沒收並銷燬。至塑膠斜管一支及塑膠空袋一個，係被告所有
    供施用海洛因所用之物，業據被告供承在卷，爰依刑法第三
    十八條第一項第二款之規定宣告沒收。
據上論斷，應依刑事訴訟法第二百七十三條之一第一項、第二百
九十九條第一項前段，毒品危害防制條例第十條第一項、第二項
、第十八條第一項前段，刑法第十一條前段、第五十六條、第四
十七條、第五十一條第五款、第三十八條第一項第二款，判決如
主文。
本案經檢察官何蕙君到庭執行職務。
中    華    民    國    95    年    5     月    15    日
                        臺灣彰化地方法院刑事第三庭
                                      法  官    紀佳良
以上正本證明與原本無異。
如不服本判決，應於判決送達後十日內向本院提出上訴狀（須附
繕本）。
中    華    民    國    95    年    5     月    15    日
                                      書記官    陳錫威
附錄本案論罪科刑法條
毒品危害防制條例第十條：
施用第一級毒品者，處六月以上五年以下有期徒刑。
施用第二級毒品者，處三年以下有期徒刑。


司法院資訊處製作；財團法人民間司法改革基金會備份。
